最高法院刑事判決　　　　　　一○○年度台上字第六七四七號
上　訴　人　蔡金貴
選任辯護人　盧永和律師
上列上訴人因違反槍砲彈藥刀械管制條例案件，不服台灣高等法
院台中分院中華民國九十九年十一月二日第二審判決（九十九年
度上訴字第一０三六號，起訴案號：台灣彰化地方法院檢察署九
十七年度偵續一字第七號），提起上訴，本院判決如下：
    主  文
原判決撤銷，發回台灣高等法院台中分院。
    理  由
本件原判決撤銷第一審諭知上訴人蔡金貴無罪之判決，改判論處
上訴人未經許可，意圖販賣而陳列空氣槍罪刑，固非無見。
惟查：(一)科刑之判決書，須將認定之犯罪事實翔實記載，然後於
理由內逐一說明其憑以認定之證據，使事實與理由兩相一致，方
為合法，倘犯罪事實已有敘及，而理由內未加說明，即屬理由不
備。原判決事實欄記載上訴人為設在彰化縣溪湖鎮○○○道模型
玩具店之負責人，明知具有殺傷力之空氣槍，係槍砲彈藥刀械管
制條例所管制之槍砲，未經許可不得持有、陳列販賣，於民國九
十六年間，與設在嘉義市之華山玩具行實際負責人范乃仁共同出
資，由范乃仁以華山玩具行名義，向設在台北縣之特伊亞國際股
份有限公司購買由偉剛科技股份有限公司生產之玩具空氣槍一箱
共二十四枝，貨品送至華山玩具行由范乃仁收受後，分配半箱十
二枝玩具空氣槍交上訴人收受。上訴人明知其中如附表所示之二
枝空氣槍（槍枝管制編號0000000000、000000
0000號），業經他人在不詳時、地，將其槍內原彈簧二十圈
五五長，予以改造成十八圈六五長，並經過熱處理，使其強度增
加數倍以上，且擊鐵總長度變短，出氣量增加，而具有殺傷力，
竟意圖販賣，未經許可，在其開設之模型玩具店內陳列該等空氣
槍等情，似認該二枝空氣槍於范乃仁交付予上訴人時即已改造完
成，且為上訴人所明知。但上訴人否認知悉上揭槍枝中有二枝曾
經改造，原判決對於如何認定上訴人明知如其附表所示之二枝空
氣槍，業經他人在不詳時、地改造成具殺傷力之依據及其認定之
理由，於理由內未為論敘說明，難謂無理由不備之違法。(二)槍砲
彈藥刀械管制條例於一００年一月五日修正公布，同月七日生效
，其第八條增列第六項：「犯第一項、第二項或第四項有關空氣
槍之罪，其情節輕微者，得減輕其刑」之規定，此法律之變更顯
有利於上訴人，且犯罪情節是否輕微，涉及事實之認定，原判決
未及審酌，亦有未洽。上訴意旨，指摘原判決不當，非無理由，
應認有撤銷發回更審之原因。
據上論結，應依刑事訴訟法第三百九十七條、第四百零一條，判
決如主文。
中    華    民    國  一○○  年   十二   月    一    日
                      最高法院刑事第七庭
                          審判長法官  石  木  欽  
                                法官  洪  佳  濱  
                                法官  段  景  榕  
                                法官  周  煙  平  
                                法官  洪  兆  隆  
本件正本證明與原本無異
                                      書  記  官  
中    華    民    國  一○○  年   十二   月    七    日
                                                     Ｍ